【裁判字號】    98,交聲,346
【裁判日期】    980918
【裁判案由】    違反道路交通管理處罰條例聲明異議
【裁判全文】
臺灣新竹地方法院交通事件裁定         98年度交聲字第346號
原處分機關  交通部公路總局新竹區監理所
異  議  人
即受處分人  甲○○
上列異議人即受處分人因違反道路交通管理處罰條例案件，對於
交通部公路總局新竹區監理所98年4 月29日所為之竹監自字第裁
50—E00000000 號裁決書聲明異議，本院裁定如下：
    主  文
異議駁回。
    理  由
一、按受處分人，不服主管機關所為之處分，得於接到裁決書之
    翌日起二十日內，向管轄地方法院聲明異議；又交通法庭認
    為聲明異議無理由者，應以裁定駁回之，道路交通管理處罰
    條例第87條第1 項、道路交通案件處理辦法第19條分別定有
    明文。
二、按汽車行駛快速道路，應依速限標誌指示，高速公路及快速
    公路交通管制規則第5 條定有明文。又汽車行駛於高速公路
    、快速道路或設站管制之道路，不遵使用限制、禁止、行車
    管制及管理事項之管制規則而有行車速度超過規定之最高速
    限者，處汽車駕駛人新臺幣三千元以上六千元以下之罰鍰；
    又汽車駕駛人有違反道路交通管理處罰條例第三十三條第一
    項之規定者，除依原條款處罰鍰外，並予各記違規點數一點
    ，道路交通管理處罰條例第33條第1 項第1 款及第63條第1
    項第1 款分別有明文規定。
三、原處分意旨略以：異議人即受處分人甲○○於民國97年11月
    10日16時26分許，駕駛車牌號碼V2—9058號自用小客車，行
    經臺68線西向12.55 公里處之路段時，以時速105 公里之速
    度超速行駛，經新竹縣警察局交通隊逕行依法掣發竹縣警交
    字第E00000000 號舉發違反道路交通管理事件通知單加以舉
    發。嗣因異議人未於應到案日期前到案，原處分機關認受處
    分人違規明確且已逾應到案期限，乃依道路交通管理處罰條
    例第33條第1 項第1 款之規定，於98年4 月29日以竹監自字
    第裁50－E00000000 號裁決書裁處受處分人罰鍰新臺幣（下
    同）4500元，並依同條例第63條第1 項第1 款記違規點數1
    點。前揭裁決書於98年5 月5 日由異議人之同居人代為收受
    後，異議人於98年5 月11日具狀表明不服裁決意旨之意，應
    認已合法聲明異議，合先敘明。
四、聲明異議意旨略以：一開始我沒有收到罰單，我收到的時候
    已經是罰4500元，我不是對我違規被罰不服，我是對我收到
    罰單是被罰4500元這點不服，爰依法聲明異議，請求撤銷原
    處分等語。
五、經查：
（一）本件異議人即受處分人甲○○駕駛車牌號碼V2—9058號自
      用小客車，於97年11月10日16時26分許，行經臺68線西向
      12.55 公里處之路段處時，有汽車行駛快速公路速度超過
      規定最高速限未滿20公里之行為，經新竹縣警察局交通隊
      逕行舉發等情，為異議人自承在卷，且有交通部公路總局
      新竹區監理所竹監自字第裁50－E00000000 號違反道路交
      通管理事件裁決書1 份、新竹縣政府警察局98年7 月27日
      竹縣警交字第0980019203號函及檢附之舉發照片2 幀在卷
      足按，是異議人於上開時地駕駛上揭自用小客車行經該處
      時，確有汽車行駛快速公路速度超過規定最高速限（未滿
      20 公 里）之違規行為，堪以認定。
（二）異議人雖以前詞置辯，然按處理違反道路交通管理事件，
      有關文書送達之程序，準用行政程序法送達之規定，違反
      道路交通管理事件統一裁罰標準及處理細則第5 條定有明
      文。次按送達，於應受送達人之住居所、事務所或營業所
      為之，但在行政機關辦公處所或他處會晤應受送達人時，
      得於會晤處所為之；於應送達處所不獲會晤應受送達人時
      ，得將文書付與有辨別事理能力之同居人、受僱人或應送
      達處所之接收郵件人員；又送達不能依前二條規定為之者
      ，得將文書寄存送達地之地方自治或警察機關，並作送達
      通知書兩份，一份黏貼於應受送達人住居所、事務所、營
      業所或其就業處所門首，另一份交由鄰居轉交或置於該送
      達處所信箱或其他適當位置，以為送達；前項情形，由郵
      政機關為送達者，得將文書寄存於送達地之郵政機關；寄
      存機關自收受寄存文書之日起，應保存三個月，行政程序
      法第72條第1 項、第73條第1 項、第74條分別定有明文。
      查本件新竹縣警察局竹縣警交字第E00000000 號舉發違反
      道路交通管理事件通知單，經原舉發機關以掛號號碼0000
      0000000000000000號之掛號郵件交由郵政機關向異議人之
      戶籍地即新竹縣竹東鎮大鄉里1 鄰大鄉10號處為送達，惟
      因未獲會晤本人，亦無受領文書之同居人、受雇人或應受
      送達處所接收郵件人員，郵政機關遂於97年12月23日將該
      送達文書寄存於竹東郵局，並作送達通知書2 份，1 份黏
      貼於應受送達人住居所、事務所、營業所或其就業處所門
      首，1 份置於該受送達處所信箱或其他適當位置，以為送
      達等情，有新竹縣竹東鎮戶政事務所98年7 月2 日竹縣東
      戶字第0980001513號函暨所檢附之異議人戶籍資料及歷年
      遷徒資料各1 份、交通部公路總局新竹區監理所98年5 月
      25 日 竹監自字第0983501248號函暨所檢附之新竹縣政府
      警察局98年5 月20日竹縣警交字第098001 3471 號函及新
      竹縣政府警察局交通隊送達證書各1 份在卷可稽，且為異
      議人陳述：我的戶籍地是在新竹縣竹東鎮大鄉里1 鄰大鄉
      10號處，我也實際住在那裡，這段時間我沒有向監理站另
      外登記送達地點等語在卷。從而揆諸上開說明，舉發機關
      依異議人當時之戶籍地址送達前揭舉發違反道路交通管理
      事件通知單，並依規定寄存於郵政機關，且作送達通知書
      兩份，一份黏貼於應受送達人住居所、事務所、營業所或
      其就業處所門首，另一份置於該送達處所信箱或其他適當
      位置，以為送達，於法並無違誤，自生合法送達效力，是
      異議人上開所辯，尚無足採。
六、綜上所述，異議人於前揭時地駕駛車牌號碼V2—9058號自用
    小客車行經該處時，有汽車行駛快速公路速度超過規定最高
    速限（未滿20公里）之行為等情，已如前述，是以原處分機
    關依道路交通管理處罰條例第33條第1 項第1 款及第63條第
    1 項第1 款之規定，裁處異議人罰鍰4500元，並記違規點數
    1 點，核無違誤，本件異議並無理由，應予駁回。
據上論斷，應依道路交通案件處理辦法第19條，裁定如主文。
中    華    民    國    98    年    9     月    18    日
                  交通法庭    法  官  楊惠芬
以上正本證明與原本無異。
如不服本裁定，應於裁定送達後5日內向本院提出抗告狀。
中    華    民    國    98    年    9     月    18    日
                              書記官  張懿中


司法院資訊處製作；財團法人民間司法改革基金會備份。
